【裁判字號】    92,訴,1387
【裁判日期】    921211
【裁判案由】    毒品危害防制條例
【裁判全文】
臺灣高雄地方法院刑事判決                        九十二年度訴字第一三八七號
    公  訴  人  臺灣高雄地方法院檢察署檢察官
    被      告  甲○○
右列被告因毒品危害防制條例案件，經檢察官提起公訴（九十二年度毒偵字第一六七
一號），暨移請併辦（九十二年度毒偵字第四一Ｏ八號），被告就被訴事實為有罪之
陳述，經本院告知簡式審判程序意旨，並聽取公訴人及被告意見後，本院合議庭裁定
依簡式審判程序審理，並判決如左：
    主  文
甲○○連續施用第一級毒品，累犯，處有期徒刑壹年肆月，扣案之第一級毒品海洛因
參拾伍小包（合計驗後淨重柒點零捌公克，包裝重拾點肆公克），沒收銷燬之。
    事  實
一、甲○○前於民國八十六年間，因違反肅清煙毒條例案件，經本院以八十六年度訴
    字第三九六四號判處有期徒刑三年二月，嗣經臺灣高等法院高雄分院以八十七年
    度上訴字第三七八號駁回上訴確定後入監執行，於八十九年七月二十八日縮短刑
    期假釋出監，於九十一年二月十八日假釋期滿，視為執行完畢。其於八十七年間
    又因施用毒品海洛因、安非他命案件，經觀察勒戒後，有繼續施用傾向，而經裁
    定送強制戒治後，嗣經裁定停止戒治交付保護管束，經保護管束期滿，由臺灣屏
    東地方法院檢察署檢察官於民國八十八年十月二十六日，以八十八年度戒毒偵字
    第六Ｏ號不起訴處分確定。其仍不知悔改，嗣於前開不起訴處分確定後五年內，
    復基於施用第一級毒品海洛因之概括犯意，自九十二年二月間某日起，至同年八
    月十三日上午八、九時許止，在不詳地點之公廁，以注射之方式，不定期施用，
    連續施用第一級毒品海洛因多次，並經警於九十二年三月十六日十時五十分許，
    在高雄縣鳳山市○○路與錦富街口盤查甲○○身份時，發現甲○○手臂有針孔注
    射之痕跡，而將甲○○帶回警局，經甲○○主動交出第一級毒品海洛因一包（驗
    後淨重零點六八公克，包裝重零點二三公克）予警扣案；及於九十二年六月二十
    六日十六時三十分許，在高雄市鎮與鎮賢路口盤查甲○○身份時，經
    甲○○同意，在甲○○身上搜得第一級毒品海洛因三十四包（驗後淨重共六點四
    公克，包裝重共十點一七公克），而分別查獲上情。
二、案經高雄縣政府警察局鳳山分局報告台灣高雄地方法院檢察署檢察官偵查起訴，
    經訊問被告為有罪陳述後，本院裁定依簡式審判程序審理。
    理  由
一、訊據被告甲○○坦承上開事實不諱，且(1)被告於九十二年三月十六日十四時五十
    分許為警查獲採尿，送請高雄縣政府衛生局鑑定，結果確呈現第一級毒品代謝物
    嗎啡陽性反應，有高雄縣政府衛生局煙毒尿液檢驗成績書及高雄縣政府警察局鳳
    山分局查獲毒品尿液流程管制清冊節本一紙在卷可按；(2)被告於九十二年三月十
    六日、六月二十六日，分別經警查獲時所扣得之白色粉末一小包、三十四小包，
    分別經檢察官送請法務部調查局鑑定後，確均具有第一級毒品海洛因之成分（
    一小包部分：驗後淨重零點六八公克，包裝重零點二三公克；三十四小包部分
    ：驗後淨重共六點四公克，包裝重共十點一七公克），亦有法務部調查局鑑定通
    知書二紙附卷足參；(3)另按「施用海洛因後，其於尿液中排出之最長時限，受施
    用劑量、施用方式、個人體質及其代謝情況等因素影響，因個案而易，施用海洛
    因一般可檢出之最長時間為海洛因服用後二至四天」等情，有行政院衛生署管制
    藥品管理局九十一年八月二日「管檢字第一Ｏ八四四三號函」可查；(4)至被告於
    九十二年六月二十六日經警查獲採尿，驗尿結果雖並無呈現任何毒品之陽性反應
    ，有高雄市立凱旋醫院煙毒尿液檢驗成績書、煙毒、麻藥案件犯罪嫌疑人姓名對
    照表各一紙附卷可攷，惟此係因被告於九十二年六月二十六日前之一段期間本欲
    戒除毒癮，而未施用毒品，然嗣後仍因無法戒除毒癮，故在當日才又外出購買毒
    品，且因當時時值ＳＡＲＳ傳染病流行期間，所以當日才會一次購買三十四小包
    ，業經被告於本院審理中供陳不諱；且參以被告於九十二年六月二十六日經警查
    獲之毒品數量雖高達三十四小包，然該三十四小包毒品之重量合計僅有六點四公
    克，且被告所供期間確為ＳＡＲＳ傳染病嚴重流行期間等情，是被告此部分之供
    述應係可採。(5)又被告前於八十七年間施用毒品海洛因、安非他命案件，經觀察
    勒戒後，有繼續施用傾向，而經裁定送強制戒治後，嗣經裁定停止戒治交付保護
    管束，經保護管束期滿，由臺灣屏東地方法院檢察署檢察官於民國八十八年十月
    二十六日，以八十八年度戒毒偵字第六Ｏ號不起訴處分確定確定等情，有台灣高
    雄地方法院檢察署刑案資料查註紀錄表、台灣高等法院被告全國前案紀錄表在卷
    足參。是綜上所述，本件被告二犯毒品危害防制條例第十條第一項之犯行，洵堪
    認定。
二、核被告所為，係犯毒品危害防制條例第十條第一項之施用第一級毒品罪。其持有
    第一級毒品之低度行為，分別為施用之高度行為所吸收，均不另論罪。又被告多
    次施用第一級毒品海洛因之犯行，時間緊接，觸犯構成要件相同之罪名，顯係基
    於概括之犯意為之，應依連續犯之規定論以一罪，並依法加重其刑。另被告前於
    八十六年間，因違反肅清煙毒條例案件，經本院以八十六年度訴字第三九六四號
    判處有期徒刑三年二月，嗣經臺灣高等法院高雄分院以八十七年度上訴字第三七
    八號駁回上訴確定後入監執行，於八十九年七月二十八日縮短刑期假釋出監，於
    九十一年二月十八日假釋期滿，視為執行完畢，有卷附之台灣高雄地方法院檢察
    署刑案資料查註紀錄表、台灣高等法院被告全國前案紀錄表各一份可按，其於有
    期徒刑執行完畢後五年內，再犯有期徒刑以上之罪，為累犯，依法應加重其刑，
    並遞加重之。再公訴人雖僅就被告九十二年三月十六日十時五十分許，在不詳地
    點施用第一級毒品海洛因之犯行起訴，而未就被告其餘施用海洛因之犯行起訴，
    惟被告其餘施用海洛因之犯行，業經被告於警詢中及本院審理中均坦承屬實，足
    認此部分與公訴人起訴部分有連續犯裁判上一罪關係，為起訴效力所及，基於審
    判不可分之原則，本院應併予審理。復查，被告於九十二年三月十六日係因經警
    盤查，發現被告手上有注射針孔之痕跡，且因被告當時有準備逃離之跡象，始會
    經警帶回警局而查獲本案，業經證人即當日查獲被告之警員乙○○到庭證述明確
    （見本院九十二年六月五日訊問筆錄），而按「查刑法第三十八條（即現行法第
    六十二條）之所謂發覺，係指該管公務員已知犯罪事實並知犯罪人之為何人而言
    」（最高法院二十年上字第一七二一號判例參照），是本件當時既係經警員乙○
    ○知悉被告手臂上有針孔注射痕跡，且依警員日常執行勤務之經驗，應可認知被
    告應屬有注射毒品習慣之人，故本件應屬經警員發覺之犯罪，而核與自首要件不
    符，應予敘明。爰審酌被告前因施用毒品案件經不起訴處分後，仍不知悔改，復
    於前開不起訴處分後五年內，再犯本案，足見其意志力不堅，並無心戒除毒癮，
    以及其犯罪後坦承犯行，犯罪後態度良好及其他一切情狀，量處如主文所示之刑
    。末查，扣案之第一級毒品海落因三十五小包（一小包部分：驗後淨重零點六
    八公克，包裝重零點二三公克；三十四小包部分：驗後淨重共六點四公克，包
    裝重共十點一七公克），應依毒品危害防制條例第十八條第一項前段之規定，不
    論屬於犯人與否，均應宣告沒收併銷燬之，附此敘明。
據上論斷，應依刑事訴訟法第二百九十九條第一項前段、第二百七十三條之一第一項
、第二百八十四條之一，毒品危害防制條例第十條第一項、第十八條第一項前段，刑
法第十一條、第五十六條、第四十七條，判決如主文。
本案經檢察官丙○○到庭執行職務。
中      華      民      國    九十二    年     十二     月     十一     日
                                  臺灣高雄地方法院刑事第十一庭
                                        法  官  吳  志  豪
右正本證明與原本無異。
如不服本判決，應於判決送達後十日內，向本院提出上訴狀。
                                        書記官  邱  秋  珍
中      華      民      國    九十二    年     十二     月     十二     日
附錄本案論罪科刑法條全文：
毒品危害防制條例第十條第一項
施用第一級毒品者，處六月以上五年以下有期徒刑。


司法院資訊處製作；財團法人民間司法改革基金會備份。
